# 应收账款减值组合测试

提问人：churchnew 时间：2017-07-07 12:10:36
如果你要改坏账政策，属于会计估计变更，按会计估计变更处理就行。 如果你有合理理由说明变更是合理的，那没什么问题。但你不能为了这 200 万特殊照顾去变更估计，事后没了又变回来，总之就是你不能随便变。

回答人：chenyiwei
修改坏帐准备计提方法和比例属于会计估计变更，不是会计政策变更。

提问人：ｗ ǒ ㊣ご看海 时间：2017-07-07 11:17:51
各位老师， 某公司应收账款减值政策为：单项应收款 500 万以上的，单独测试，单独计提坏账准备。组合测试按账龄分析法，一年以内5%.... 由于目前公司业务调整，单项 500 万以上暂时没有，但存在 200 万应收某银行款项，由于银行按期支付且回款较快（次月收回），坏账风险极低。如果并入组合测试，需要按5%计提损失，和实际估计有很大的背离，所以对于该类信用极高的客户，能否重现划分一个组合，单独测试，并设定坏账损失率为 0 。

回答人：chenyiwei
说明此类客户因为信用较好，所以其信用风险特征不同于账龄相同的一般应收款项，应设置一个单独的信用风险组合，如“低风险组合”等。该组合内应收款项如单独测试未发生减值，则不再对其纳入账龄组合计提坏帐准备。 参考：《瑞华研究 2010 ～ 2016 汇编》
之“问题1-3-11（对《企业会计准则》中关于坏账准备政策的理解）”。

提问人：ｗ ǒ ㊣ご看海 时间：2017-07-07 22:05:00
老师，但是依据《企业会计准则第 6 号—无形资产》第十七条 “无形资产的摊销金额一般应当计入当期损益，其他会计准则另有规定的除外。” 《企业会计准则第 4 号—固定资产》第九条 “自行建造固定资产的成本，由建造该项资产达到预定可使用状态前所发生的必要支出构成。” 上面两条准则理解是否说明，需要按照占用面积资本化摊销费用。由于金额比较大，有 2000 万一年的摊销，对此相当谨慎。所以需要谨慎加谨慎

回答人：chenyiwei
对建造期间建设项目所占用土地使用权的摊销，可以资本化计入在建工程成本，参考《瑞华研究 2010 ～ 2016 汇编》之“问题1-1-6 （经营租赁的相关成本是否应当计入房屋建筑物的建造成本中）”。

提问人：ｗ ǒ ㊣ご看海 时间：2017-07-08 10:12:34
老师，意思就是我可以选择资本化也可以选择费用化，只要我保持一贯执行就行是吧

回答人：chenyiwei
倾向于资本化。费用化只是一种可接受的备选处理方式。